【裁判字號】    98,上易,2564
【裁判日期】    981215
【裁判案由】    毒品危害防制條例
【裁判全文】
臺灣高等法院刑事判決                98年度上易字第2564號
上  訴  人
即  被  告  甲○○
                    （另案在臺灣宜蘭監獄執行中）
上列上訴人因毒品危害防制條例案件，不服臺灣宜蘭地方法院
98年度易字第361號，中華民國98年8月20日第一審判決（起訴案
號：臺灣宜蘭地方法院檢察署98年度毒偵字第318、380號），提
起上訴，本院審判時被告為有罪之陳述，本院裁定改行簡式審判
程序，並判決如下：
    主  文
上訴駁回。
    事  實
一、甲○○前因施用毒品案件，經送觀察、勒戒及強制戒治後，
    於民國90年2 月18日執行強制戒治完畢，復於上開強制戒治
    執行完畢後五年內，因施用毒品案件，經臺灣宜蘭地方法院
    以92年度易字第285 號判決判處有期徒刑六月確定，已於93
    年10月3 日執行完畢。又因施用毒品案件，經臺灣宜蘭地方
    法院以96年度易字第34號判決判處有期徒刑七月，並經臺灣
    宜蘭地方法院以96年度聲減字第285 號裁定減為有期徒刑三
    月又十五日確定，甫於96年11月27日執行完畢。詎甲○○猶
    不知悔改，明知甲基安非他命為毒品危害防制條例第2條第2
    項第2款所規定之第二 級毒品，不得擅自施用，竟仍先後為
    下列行為：(一)甲○○基於施用第二級毒品甲基安非他命之犯
    意，於98年 4月17日晚間某時，在宜蘭縣羅東鎮內某處，以
    將第二級毒品甲基安非他命放在玻璃吸食器內用火燒烤，再
    吸食其所生煙霧之方式，施用第二級毒品甲基安非他命一次
    。(二)甲○○基於施用第二級毒品甲基安非他命之犯意，於98
    年5月7日下午6時許，在宜蘭縣羅東鎮○○路○段172號11樓
    租屋處內，以將第二級毒品甲基安非他命放在玻璃吸食器內
    用火燒烤，再吸食其所生煙霧之方式，施用第二級毒品甲基
    安非他命一次。嗣因甲○○另案遭通緝， 先於98年4月19日
    凌晨1時45分許，在宜蘭縣冬山鄉○○路352號前為警緝獲並
    採其尿液送驗。另又於98年5月7日晚間9時25分許， 在羅東
    鎮○○路與中華路口為警緝獲，經其同意後，警方前往其上
    開租屋處內搜索扣得其所有及供犯罪所用之甲基安非他命三
    包（驗餘後淨重共計2.0269公克）、分裝袋二百二十只、電
    子磅秤一台、提撥管一支等物，並採其尿液送驗後，始查悉
    上情。
二、案經宜蘭縣政府警察局羅東分局報請臺灣宜蘭地方法院檢察
    署檢察官偵查起訴。
    理  由
一、上揭犯罪事實，業據被告甲○○於原審及本院審理時供認不
    諱，又被告為警查獲時所採集之尿液，經送檢驗結果，呈安
    非他命、甲基安非他命陽性反應之事實，亦有尿液採驗作業
    管制紀錄及慈濟大學濫用藥物檢驗中心檢驗總表各二件在卷
    可稽，復有被告所有之第二級毒品甲基安非他命三包（驗餘
    總淨重2.0269公克）、分裝袋二百二十只、電子磅秤一台、
    提撥管一支扣案可資佐證。而扣案之三包晶狀物（驗餘後淨
    重共計2.0269公克），經送交通部民用航空局航空醫務中心
    鑑定結果，確含有第二級毒品甲基安非他命成分，亦有該醫
    務中心98年5月21日航藥鑑字第0982546號鑑定書附卷可據，
    足徵被告自白確與事實相符，本案事證明確，其犯行堪以認
    定。
二、查甲基安非他命為毒品危害防制條例第2條第2 項第2款所規
    定之第二級毒品，不得擅自施用，且因施用毒品而執行觀察
    勒戒或強制戒治完畢釋放後，倘於五年內已再犯施用毒品，
    經依法追訴處罰，縱其第三次（或第三次以上）再度施用毒
    品之時間，在初犯經觀察勒戒或強制戒治執行完畢釋放五年
    以後，仍應依毒品危害防制條例第10條之規定處罰（參見最
    高法院95年度第7 次刑事庭會議決定）。核被告施用甲基安
    非他命之行為，係犯毒品危害防制條例第10條第2 項之施用
    第二級毒品罪。其二次施用甲基安非他命行為前後持有甲基
    安非他命之低度行為，分別為其施用甲基安非他命之高度行
    為所吸收，均不另論罪。又被告因施用毒品案件，經臺灣宜
    蘭地方法院以96年度易字第34號判決判處有期徒刑七月，並
    經減為有期徒刑三月又十五日確定，於96年11月27日執行完
    畢，有本院被告前案紀錄表在卷可參，其於受有期徒刑之執
    行完畢後，五年以內故意再犯有期徒刑以上之本案二罪，為
    累犯，均應依法加重其刑。又被告所犯上開二罪，犯意各別
    ，行為互殊，應予分論併罰。
三、按有關刑之量定，係實體法上賦予法院得為自由裁量之事項
    ，倘其未有逾越法律所規定之範圍，或濫用其權限，又未明
    顯違背正義，即不得任意指摘為違法。查原審以被告犯罪事
    證明確，應依法論罪科刑，爰審酌被告多次施用安非他命前
    科，智識程度，犯罪之動機、目的、手段，及施用毒品戕害
    自己身心健康，與犯罪後供認犯行態度尚佳等一切情狀，依
    毒品危害防制條例第10條第2項，刑法第47條第1項、第51條
    第5款之規定，各量處有期徒刑10月，並定應執行有期徒刑1
    年6 月，其認事事實、適用法律及量刑均為妥適，應予維持
    。從而，被告以原審量刑過重為由提起上訴，為無理由，其
    上訴應予駁回。
據上論斷，應依刑事訴訟法第273條之1、第368條，判決如主文
。
本案經檢察官郭棋湧到庭執行職務。
中    華    民    國    98    年    12    月    15    日
                  刑事第二十庭審判長法  官  楊貴雄
                                    法  官  許必奇
                                    法  官  周明鴻
以上正本證明與原本無異。
不得上訴。
                                    書記官  郭彥琪
中    華    民    國    98    年    12    月    15    日
附錄：本案論罪科刑法條全文
毒品危害防制條例第10條
施用第一級毒品者，處6月以上5年以下有期徒刑。
施用第二級毒品者，處3年以下有期徒刑。


司法院資訊處製作；財團法人民間司法改革基金會備份。
